【裁判字號】    97,抗,165
【裁判日期】    970331
【裁判案由】    詐欺等
【裁判全文】
臺灣高等法院刑事裁定                   97年度抗字第165號
抗  告  人  甲○○
上列抗告人因詐欺等案件，不服臺灣新竹地方法院中華民國97年
1月7日裁定（95年度訴字第153號），提起抗告，本院裁定如下
：
    主  文
抗告駁回。
    理  由
一、原審裁定意旨略以：本件判決業於民國（下同）96年12月6
    日送達上訴人住所，並由上訴人之同居人即上訴人之母黃蘭
    英代為收受，有送達證書1紙在卷可稽，又上訴人因設籍於
    新竹縣湖口鄉，依規定乃有2天之在途期間，故上訴人至遲
    應於96年12月18日前向原審提起上訴，上訴人竟遲至96年12
    月26日始向原審提出上訴狀，有刑事上訴狀暨狀載本院收文
    戳章在卷可考，顯已逾越法定上訴期間，其上訴即屬違背法
    律上之程式，且無法補正，應予駁回等語。
二、抗告意旨略以：被告於交保期間，為籌上訴官司之費用，而
    外出工作多時，因父母親不識字，因而延誤上訴期間，懇請
    體諒被告，准予被告上訴，如蒙恩准，實感德便。
三、經查：
  (一)按上訴期間為10日，自送達判決後起算；又應於法定期間內
    為訴訟行為之人，其住所、居所或事務所不在法院所在地者
    ，計算該期間時，應扣除其在途之期間；前項應扣除之在途
    期間，由司法行政最高機關定之；原審法院認為上訴不合法
    律上之程式者，應以裁定駁回之，刑事訴訟法第349條前段
    、第66條、第362條前段分別定有明文。又送達於住居所、
    事務所或營業所不獲會晤應受送達人者，得將文書付與有辨
    別事理能力之同居人或受僱人，為民事訴訟法第137條第1項
    所明定，而依刑事訴訟法第62條規定，此項規定於刑事訴訟
    文書之送達，亦有準用。
  (二)被告涉犯常業詐欺案件，經原審於96年11月26日宣示判決，
    判決書於同年12月6日送達新竹縣湖口鄉東興村長威新城121
    號被告住所，因未獲會晤本人，由送達人將文書付與有辨別
    事理能力之被告同居人即被告之母黃蘭英，有送達證書1紙
    在卷可稽（見原審卷第92頁）。則揆諸前開說明，被告之
    上訴期間，自判決書送達之翌日即96年12月7日起計算10 日
    ，並加計在途期間2日，於96年12月18日即已屆滿。被告遲
    至96年12月26日始向原審法院提出上訴狀，此有本院卷附之
    刑事上訴狀暨狀載原審法院收文戳章可稽，其上訴顯已逾上
    訴期間，原審以被告上訴逾期顯非合法為由，依刑事訴訟法
    第362條前段，而裁定駁回上訴，經核並無不合。被告猶執
    上開意旨提起抗告，為無理由，應予駁回。
據上論結，應依刑事訴訟法第412條，裁定如主文。
中    華    民    國    97    年    3     月    31    日
                  刑事第十四庭   審判長法  官   陳志洋
                                       法  官   蔡聰明
                                       法  官   謝靜慧
以上正本證明與原本無異。
不得再抗告。
                                       書記官   高士童
中    華    民    國    97    年    4     月    1     日


司法院資訊處製作；財團法人民間司法改革基金會備份。
